臺灣臺中地方法院刑事判決　　　　　　　　　　　　　九十四年度易字第二九二號
　　公　訴　人　臺灣臺中地方法院檢察署檢察官
　　被　　　告　甲○○
右列被告因傷害案件，經檢察官提起公訴（九十四年度偵字第三七五號），被告於本
院行準備程序時就被訴事實為有罪之陳述，經受命法官聽取當事人意見後，由本院合
議庭裁定以簡式審判程序判決如左：
    主  文
甲○○傷害人之身體，累犯，處拘役貳拾日，如易科罰金，以參佰元折算壹日。
    事實及理由
一、本院認定之犯罪事實及證據、應適用之法條均引用檢察官起訴書之記載（如附件
    ）。又被告於本院行準備程序及審理時均坦承有傷害犯行無誤，且供稱其係因為
    告訴人以腳踢門並毆打伊未成傷後，伊見告訴人仍然出言辱罵三字經，始憤而出
    手毆打告訴人一拳等語。足見縱使被告於出手毆打告訴人之前，曾遭告訴人揮打
    ，然被告既未受傷，且復在告訴人出言辱罵三字經後，始憤而出手毆打，顯然被
    告毆打告訴人時，告訴人對其施加之加害行為業已結束，自不得主張正當防衛至
    明，此部分應予補充。
二、依刑事訴訟法第二百九十九條第一項前段、第二百七十三條之一第一項、第三百
    十條之二、第四百五十四條，刑法第二百七十七條第一項、第四十七條、第四十
    一條第一項前段，罰金罰鍰提高標準條例第一條前段、第二條，判決如主文所示
    。
三、如不服本判決，得於判決書送達之日起十日內，以書狀敘述理由，向本院提出上
    訴。
中      華      民      國      九十四      年      三    月      九    日
                              臺灣臺中地方法院刑事第四庭
                                        法  官    賴妙雲
右正本證明與原本無異。
                                        書記官
中      華      民      國      九十四      年      三    月      九    日
附錄論罪科刑法條
刑法第二百七十七條第一項
第  277 條  (普通傷害罪)
            傷害人之身體或健康者，處三年以下有期徒刑、拘役或一千元以下罰金。
            犯前項之罪因而致人於死者，處無期徒刑或七年以上有期徒刑；致重傷者
            ，處三年以上十年以下有期徒刑。
附件：
臺灣臺中地方法院檢察署檢察官起訴書
                                                       94年度偵字第375號
     被      告  甲○○  男  25歲（民國○○年○月○○日生）
                         籍設臺中市○區○○里○○街二六號
                         國民身分證統一編號：Ｚ000000000號
右列被告因傷害案件，已經偵查終結，認應該提起公訴，茲將犯罪事實及證據並所犯
法條分敘如左：
    犯罪事實
一、甲○○前因竊盜案件，經臺灣苗栗地方法院以八十七年度易字第一０二六號判決
    判處有期徒刑六月，於民國八十九年九月三日執行完畢出獄，猶不知悔改，於民
    國九十三年十月二十八日許，在臺中市○區○○里○○街二六號住處外，因乙○
    ○酒後踢打其住家大門，且大聲吵雜，於同日一時三十分許，竟基於傷害之犯意
    ，徒手毆打乙○○，致乙○○受有頭頂部裂傷（０．３×０．３×３公分）、左
    眼眉裂傷（１×０．３×０．３公分）、右臉頰腫脹（３．５×３．５公分）。
二、案經乙○○訴由臺中市警察局第三分局報告偵辦。
    證據並所犯法條
一、訊據被告固坦承曾於上開時地徒手毆打告訴人之情不諱，惟矢口否認有何傷害犯
    行，辯稱：是告訴人先出手攻擊伊頭部，為了自衛才出手反擊等語。經查，被告
    前開犯行，業據告訴人乙○○指訴綦詳，復有診斷證明書一紙及現場照片四張附
    卷可稽，且告訴人所受頭頂部裂傷、左眼眉裂傷、右臉頰腫脹之傷害，核與告訴
    人所指訴遭被告徒手毆打之處相符，衡諸常情，縱認當日被告確實為防衛告訴人
    之揮拳攻擊，而對告訴人做出防衛行為，然僅受徒手攻擊，其採取之防衛動作應
    不致使告訴人受有如此嚴重之傷害，是被告所辯顯係避重就輕卸責之詞，不足採
    信，本件事證明確，被告犯嫌應堪認定。
二、核被告所為，係犯刑法第二百七十七條第一項傷害罪嫌。又被告曾受有期徒刑執
    行完畢，有本署刑案資料查註紀錄表可稽，其於五年內再犯本件有期徒刑以上之
    罪，請依累犯之規定加重其刑。
三、依刑事訴訟法第二百五十一條第一項提起公訴。
     此    致
臺灣臺中地方法院
中        華        民        國      94    年      1    月      21    日
                                      檢  察  官  陳  雅  瑩
本件正本證明與原本無異
中        華        民        國      94    年      1    月      27    日
                                      書  記  官  張  賢  森
